【裁判字號】    90,易,327
【裁判日期】    900731
【裁判案由】    違反電子遊戲場業管理條例
【裁判全文】
臺灣士林地方法院刑事判決                            九十年度易字第三二七號
    公  訴  人  臺灣士林地方法院檢察署檢察官
    被      告  甲○○
                乙○○
右列被告因電子遊戲場業管理條例案件，經檢察官聲請以簡易判決處刑（九十年度偵
字第八八三七號、第二五三三號），本院認為不宜逕以簡易判決處刑，改依通常程序
審判，判決如左：
    主  文
乙○○、甲○○無罪。
    理  由
一、公訴意旨以：被告乙○○（原名盧燈鍊）係設在台北縣淡水鎮下圭柔山一一四之
    二號「豐億商行」之負責人，明知該商號登記所經營事業僅為食料品雜貨食油罐
    頭類糖果餅類汽水類青果類零售等業務，不得經營電子遊戲場業，竟與被告甲○
    ○基於犯意聯絡及行為分擔，自民國八十九年七月二十三日起，未依法辦理營利
    事業登記，乙○○即就上開營業處所，供甲○○設置俗稱小瑪琍變異體之電子遊
    戲機乙台營業，每日獲利新台幣四百元至五百元不等，渠二人則約定五五分帳，
    前後已均分二、三次，共同經營電子遊戲場業。迄至八十九年八月七日下午四時
    許，在上址為警查獲，並扣得電子遊戲機乙台及ＩＣ板乙塊，因認被告甲○○、
    乙○○共同違反電子遊戲場業管理條例第十五條規定，應依同條例第二十二條罪
    嫌論處。
二、訊據被告乙○○固不否認為「豐億商行」之負責人，該商號登記所經營事業僅為
    食料品雜貨食油罐頭類糖果餅類汽水類青果類零售等業務，未依電子遊戲場業管
    理條例第十五條規定辦理電子遊戲場業營利事業登記而受被告甲○○寄放俗稱小
    瑪琍變異體之電子遊戲機乙台供不特定人把玩，被告甲○○於檢察官初訊時辯稱
    上開機具係其所有而託放在乙○○處，後於偵審中改稱機具已賣斷予乙○○，未
    曾與之均分獲利，被告乙○○亦辯稱：客人來購物時，把玩該機台後，並未付錢
    云云。被告乙○○於警訊時及偵審對於前開時地擺設俗小瑪琍變異體之電子遊戲
    機乙台供不特定人把玩等情，均中自白不諱，衡情乙○○與甲○○夙無怨隙，盧
    某殊無設詞誣陷之理！另乙○○堅稱：其只有開分之鑰匙，至於機具錢櫃之鑰匙
    則在甲○○處，故每次均由甲○○持其鑰匙前來開啟錢櫃後均分獲利等語；雖質
    之甲○○供稱：機具鑰匙只有乙支，就是乙○○持有之那一支云云；然經檢察官
    指揮員警核對乙○○持有中之鑰匙，證明該支鑰匙確僅能開分使用，無法開啟錢
    櫃，有員警書面傳真報告附卷可稽，核與乙○○所述相符，被告甲○○所供與事
    實不符，自無可採，此外復有警方現場查獲紀錄、相片、豐億商行之台北縣政府
    營利事業登記證等影本及經濟部八十九年六月三十日經（八九）商字第八九０一
    八五三六號函文在卷足憑，且有電子遊戲機乙台及ＩＣ板乙塊（警方暫發交被告
    乙○○保管）可參，被告乙○○、甲○○於右揭時地共同擺設俗稱小瑪琍變異體
    之電子遊戲機乙台供不特定人把玩，固均可堪認定，惟按犯罪事實應依證據認定
    之，無證據不得推定其犯罪事實，又不能證明被告犯罪者，應諭知無罪之判決，
    刑事訴訟法第一百五十四條、第三百零一條第一項分別定有明文。本件公訴人認
    被告等共同涉有違反電子遊戲場業管理條例第十五條之規定，而犯有同條例第二
    十二條之犯行，無非係以事證執為論據，然電子遊戲場業管理條例第十五條規定
    ：「未依本條例規定辦理營利事業登記者，不得經營電子遊戲場業。」，所謂「
    經營電子遊戲場業」，固僅有「經營」之事實即可，並不以「專營」電子遊戲場
    業為限，惟其所謂「兼營」或經營「電子遊戲場業」，應指達一定之規模（例如
    佔用相當之場地），且欲反覆執行該項業務者而言，本案之俗稱小瑪琍變異體之
    電子遊戲機乙台，係擺設在被告乙○○所經營設在台北縣淡水鎮下圭柔山一一四
    之二號「豐億商行」之內，且亦僅擺設該一台而已，實難認被告等係經營電子遊
    戲場業，自與前揭規定並不相符，難以該罪相繩，自均應諭知被告乙○○、甲○
    ○為無罪之判決。
三、至被告被告乙○○於本院調查時自承：顧客打玩該台俗稱小瑪琍變異體之電子遊
    戲機可以將積分兌換獎品等語（九十年五月十日筆錄），被告乙○○、甲○○是
    否另涉刑法賭博罪嫌，此部分未據公訴人予以起訴自應由檢察官另行處理。
據上論結，應依刑事訴訟法第三百零一條第一項、第四百五十二條判決如主文。
本案經檢察官張嘉芬到庭執行職務。
中      華      民      國      九十      年      七    月    三十一    日
                                    臺灣士林地方法院刑事第一庭
                                      法  官
如不服本判決，應於判決送達後十日內，向本院提出上訴狀。


司法院資訊處製作；財團法人民間司法改革基金會備份。
